【裁判字號】    89,訴,729
【裁判日期】    891214
【裁判案由】    違反毒品危害防制條例
【裁判全文】
臺灣基隆地方法院刑事判決                          八十九年度訴字第七二九號
    公  訴  人  臺灣基隆地方法院檢察署檢察官
    被      告  甲○○
右列被告因違反毒品危害防制條例案件，經檢察官提起公訴（八十九年度毒偵字第二
二Ｏ五號），本院判決如左：
    主  文
甲○○連續施用第一級毒品，累犯，處有期徒刑玖月。扣案之第一級毒品海洛因壹小
包（淨重零點壹壹公克）沒收銷燬之。
被訴施用第二級毒品部分公訴不受理。
    事  實
一、甲○○前因違反麻醉藥品管理條例案件，經台灣台北地方法院於民國（下同）八
    十六年九月二十七日判處有期徒刑三月，確定後於八十六年十一月二十八日易科
    罰金執行完畢。繼因施用第二級毒品安非他命案件，經本院裁定送觀察、勒戒後
    ，認無繼續施用毒品之傾向，經台灣基隆地方法院檢察署檢察官以八十九年度偵
    緝字第三七號為不起訴處分在案；又因施用第二級毒品安非他命案件，經台灣士
    林地方法院裁定送觀察、勒戒後，認有繼續施用毒品之傾向，除送強制戒治外，
    並由台灣士林地方法院檢察署檢察官提起公訴，經台灣士林地方法院以八十八年
    度易字第一二八九號判處有期徒刑五月確定；詎甲○○猶不知悔改，復基於概括
    之犯意，自八十九年十月九日起至同年月十五日止，在基隆市○○路三十六巷十
    二弄五三號處，以將第一級毒品海洛因置於香煙內點燃吸用之方式，連續施用第
    一級毒品海洛因多次。迄八十九年十月十五日凌晨三時三十分許，在上址為警緝
    獲，並扣得海洛因一小包（淨重Ｏ‧一一公克）。
二、案經台北縣警察局瑞芳分局報請台灣基隆地方法院檢察署檢察官偵查起訴。
    理  由
壹、有罪部分：
一、訊據被告甲○○，坦承連續施用第一級毒品海洛因犯行不諱，復扣得第一級毒品
    海洛因一小包（淨重Ｏ‧一一公克）可資佐證，且被告為警查獲時所採集之尿液
    經檢驗結果，確呈嗎啡陽性反應，有基隆市衛生局基衛六字第一一五二六號檢驗
    成績書附卷可稽。又被告曾因施用毒品案件，經本院裁定送觀察、勒戒後，認無
    繼續施用毒品之傾向，經台灣基隆地方法院檢察署檢察官以八十九年度偵緝字第
    三七號為不起訴處分在案，復因施用第二級毒品安非他命案件，經法院裁定送觀
    察、勒戒後，認有繼續施用毒品之傾向，除送強制戒治外，並由台灣士林地方法
    院檢察署檢察官提起公訴，經台灣士林地方法院以八十八年度易字第一二八九號
    判處有期徒刑五月確定，有台灣基隆地方法院檢察署刑案資料查註紀錄表及本院
    被告全國前案記錄表各一份在卷可稽，本件事證明確，被告犯行堪予認定。
二、核被告甲○○所為，係犯毒品危害防制條例第十條第一項之施用第一級毒品罪。
    其先後多次施用海洛因犯行，時間緊接，所犯構成要件相同，顯係基於概括犯意
    反覆為之，為連續犯，應依刑法第五十六條之規定以一罪論，並加重其刑。其施
    用前後持有海洛因之低度行為，應為施用之高度行為所吸收，不另論罪。查被告
    前因違反麻醉藥品管理條例案件，經台灣台北地方法院於八十六年九月二十七日
    判處有期徒刑三月，確定後於八十六年十一月二十八日易科罰金執行完畢，有台
    灣基隆地方法院檢察署刑案資料查註紀錄表及本院被告全國前案紀錄表在卷可按
    ，其於有期徒刑執行完畢後，五年內再犯本件有期徒刑以上之罪，為累犯，應依
    法遞加重其刑。爰審酌被告犯罪之動機、吸食頻率、曾有施用毒品前科仍不知悔
    改，所生危害及犯罪後坦承犯行等一切情狀，量處如主文第一項所示之刑。扣案
    之海洛因一小包（淨重Ｏ‧一一公克）係違禁物，應依毒品危害防制條例第十八
    條第一項前段之規定併予宣告沒收銷燬之。
貳、公訴不受理部分：
一、公訴意旨略以：被告甲○○另基於概括之犯意，自八十九年十月十二日起至同年
    月十五日凌晨三時三十分之前二日內止，連續在同址施用第二級毒品安非他命，
    因認被告涉有毒品危害防制條例第十條第二項之施用第二級毒品罪嫌。
二、按已經提起公訴之案件，在同一法院重行起訴者，應諭知不受理之判決，刑事訴
    訟法第三百零三條第二款定有明文。
三、經查，被告甲○○涉犯施用第二級毒品安非他命罪嫌部分，前經台灣基隆地方法
    院檢察署檢察官以八十九年度毒偵字第一一Ｏ八號向本院瑞芳簡易庭聲請簡易判
    決處刑在案，繫屬日期為八十九年六月一日，嗣因本院瑞芳簡易庭認不宜逕以簡
    易判決處刑而移轉本院改依通常程序審理，並經本院於八十九年十一月二十八日
    以八十九年度易字第四一九號刑事判決判處有期徒刑七月在案，有該聲請簡易判
    決處刑書、刑事判決書及本院被告全國前案紀錄表各一紙附卷可稽，且經本院查
    明無訛。揆諸前開說明，本件公訴人就已經聲請簡易判決處刑之案件，在本院重
    行起訴，應依法諭知公訴不受理之判決。
四、另扣案之安非他命（毛重三三‧四七公克）、玻璃吸管一支及杓子一支均已於本
    院八十九年度易字第四一九號刑事判決內宣告沒收，本件暨為公訴不受理之諭知
    ，依法不得併予宣告沒收，附此敘明。
據上論斷，應依刑事訴訟法第二百九十九條第一項前段、第三百零三條第二款，毒品
危害防制條例第十條第一項、第十八條第一項前段，刑法第十一條前段、第五十六條
、第四十七條，判決如主文。
本案經檢察官周慶華到庭執行職務。
中      華      民      國    八十九    年    十二      月    十四      日
                                    臺灣基隆地方法院刑事第三庭
                                                法  官  蔡佳玲
右正本證明與原本無異。
對於本件判決如有不服，應於收受送達後十日內，向本院提出上訴書狀，上訴於臺灣
高等法院，並按他造當事人之人數附具繕本。
                                                書記官  湯惠芳
中      華      民      國    八十九    年    十二      月    十九      日
附錄論罪法條：
毒品危害防制條例第十條第一項：
施用第一級毒品者，處六月以上五年以下有期徒刑。


司法院資訊處製作；財團法人民間司法改革基金會備份。
